【裁判字號】    92,苗小,283
【裁判日期】    920725
【裁判案由】    損害賠償
【裁判全文】
臺灣苗栗地方法院民事小額判決                    九十二年度苗小字第二八三號
    原      告  甲○○○
    被      告  乙○○
右當事人間損害賠償事件，本院判決如左：
    主      文
原告之訴及假執行之聲請均駁回。
訴訟費用新臺幣壹佰捌拾元由原告負擔。
    事實及理由
一、原告主張略以：被告於民國八十九年十二月二十一日，在苗栗縣頭份鎮○○路一
    八五號前，出手捉住原告右手並強行翻折，造成原告手臂皮下瘀血及浮腫，為此
    ，請求精神損害賠償五萬元等語。
二、被告抗辯略以：兩造早於九十年間達成和解，被告業已支付和解金予原告，原告
    亦具狀撤回刑事告訴在案，本件之傷害刑事案件已判決不受理確定等語。
三、按原告之訴，依其所訴之事實，在法律上顯無理由者，法院得不經言詞辯論，逕
    以判決駁回之，民事訴訟法第二百四十九條第二項定有明文。復按，稱和解者，
    謂當事人約定，互相讓步，以終止爭執或防止爭執發生之契約；和解有使當事人
    所拋棄之權利消滅及使當事人取得和解契約所訂明權利之效力，民法第七百三十
    六條、第七百三十七條亦有明白規定。
四、查原告主張被告於八十九年十二月二十一日，在苗栗縣頭份鎮○○路一八五號前
    ，出手捉住原告右手並強行翻折，造成原告手臂皮下瘀血及浮腫等語，縱然屬實
    ，惟其於九十年六月二十日，業已就醫療費用及慰撫金等民事損害賠償部分，約
    定以新臺幣壹萬元與被告達成和解，原告不得再要求任何補償，且於和解成立時
    以現金一次給付完畢，此經依職權調取本院九十一年度簡上字第一號、九十年度
    苗簡字第二三七號被告所涉傷害罪刑事卷及本院檢察署九十一年度執他字第一三
    七四號、九十年度偵字第七四一號被告所涉傷害罪之刑事卷暨偵查卷，核閱附於
    九十年度苗簡字第二三七號刑事卷之和解書原本乙份屬實。兩造間既已就損害賠
    償請求權訂立和解契約，則原告原有之權利即因拋棄而消滅，另其所取得和解契
    約所訂明之權利，亦因被告依和解契約履行，而生清償之效力。從而，本件原告
    之訴，依其所訴之事實，在法律上顯無理由，爰依上開規定，不經言詞辯論，逕
    以判決駁回之。
五、原告受敗訴判決，其假執行之聲請即失所依據，應併予駁回。
六、據上論結，本件原告之訴為無理由，依民事訴訟法第四百三十六條之二十三、第
    四百三十六條第二項、第七十八條，判決如主文。
中      華      民      國    九十二    年      七      月    二十五    日
                                    臺灣苗栗地方法院苗栗簡易庭
                                        法      官  李麗萍
右為正本係照原本作成。
如對本判決上訴，須於判決送達後廿日內向本院提出上訴狀。
中      華      民      國    九十二    年      七      月    二十五    日
                                        法院書記官  蕭雅馨


司法院資訊處製作；財團法人民間司法改革基金會備份。
